<!DOCTYPE html PUBLIC "-//W3C//DTD XHTML 1.0 Transitional//EN" "http://www.w3.org/TR/xhtml1/DTD/xhtml1-transitional.dtd">
<html lang="en" xml:lang="en" xmlns="http://www.w3.org/1999/xhtml">
 <head>
  <meta content="text/html; charset=utf-8" http-equiv="Content-type"/>
  <meta content="en-us" http-equiv="Content-Language"/>
  <title>
   /5w-miitti010316
  </title>
 </head>
 <body>
  READONLY 18:59
  <br/>
  Kuukausimiitti pidetään tiistaina 1.3.2016 klo 19
  <br/>
  <br/>
  Miitissä paikalla (Nimilista kerätään samalla kun esitellään itsemme):
  <br/>
  <br/>
  Listaan saa lisäillä asioita vapaasti.
  <br/>
  <br/>
  <b>
   Asialista:
  </b>
  <br/>
  <ul>
   <li>
    Esittelykierros "ketä olemme" (Oma nimi, nimimerkki ja sarjakuvasankari joka haluaisit olla)
    <ul>
     <li>
      Esittellään jatkossa vain itse koska vierailijat on muuten sormi suussa kun ei tunne ketään. Lisänä esittely menee nopeemmin kun jokainen kertoo vain oman nimensä.
     </li>
    </ul>
   </li>
   <li>
    <b>
     Edellisen kuukausipalaverin kertaaminen ja asioiden edistyminen
    </b>
    <ul>
     <li>
      <a href="./ep.html">
       https://kirjoitusalusta.fi/ep/pad/view/ro.8wwpre0zGoeyQAfw/latest
      </a>
     </li>
     <li>
      Tärkeät/seurattavat asiat kannattaa lisätä seuraavan kuun tekstiin jotta vältytään turhalta säädöltä. Samalla tulee luotua seuraavan kuun meettingin tekstit.
      <ul>
       <li>
        Roomescape ei vielä edistynyt.
        <br/>
        <br/>
       </li>
      </ul>
     </li>
    </ul>
   </li>
  </ul>
  <b>
   Uudet asiat:
  </b>
  <br/>
  <ul>
   <li>
    IT:n tilanne (Fixie?, Pahartik?)
    <ul>
     <li>
      FAR:lla olevat tiedot varmuuskopioidaan nyt (tosin skripti pitää ajaa käsin). Mezzaninen kopsu saatiin palautettua eli dataa ei pitäisi olla hukassa. (cos)
     </li>
     <li>
      Mezzanine labin github-repossa, jaksaisko joku teemata? (cos)
      <ul>
       <li>
        Pahartik: Ulkoverkko toimii! Internets kulkee mikroaaltolinkin kautta. Suuntauksessa ongelmaa mutta katto ei ole kuljettavissa.
       </li>
      </ul>
     </li>
    </ul>
   </li>
   <li>
    Pajan sähköjen tilanne(Mikko)
    <ul>
     <li>
      Oleskelutilaan tarvitaan valaisimia. Miten olisi valaisin suunnittelukilpailu? (Mikko)
      <ul>
       <li>
        Pesuvati?
       </li>
       <li>
        Mikko lähettää mailin postilistalle ja päättää että millä aikataululla kilpailu järjestetään (1kk ehdotettu).
       </li>
      </ul>
     </li>
     <li>
      Sähkön kulutuksen mittaus (Mikko)
      <ul>
       <li>
        Mikolla sopivia "mittapäitä" katsottuna. Joku muu saa toteuttaa "logiikan".
       </li>
       <li>
        Mikko asentaa anturit.
       </li>
      </ul>
     </li>
    </ul>
   </li>
   <li>
    Työkoneiden valvonnan tilanne (Ladi)
    <ul>
     <li>
      nfc-lätkät?
     </li>
     <li>
      TIG-kaasun käytön mittaamisesta on ollut ideoita. Paineen mittaus suoraan ei käy (kts boylen laki) mutta voitaisiin laskea painekohtaset hinnat (esim 250-300 bar X/bar eur, 200-250bar Y eur/bar) niin hinta vastaisi kulutusta. Painemittarin tarkkuus voi olla liian huono tähän. (cos)
      <ul>
       <li>
        Kiintee hinta per bar. Arno ja mika toteuttaa. Katsotaan tilanne
        <s>
         ensimmäisen
        </s>
        toisen pullon jälkeen ja mietitään sitten lisä actioneita
       </li>
       <li>
        Ovatko kaasun virtausanturit tähän huonoja, vai vain liian kalliita?
       </li>
      </ul>
     </li>
    </ul>
   </li>
   <li>
    Tiistai-iltojen parantaminen (Ladi)
    <ul>
     <li>
      "Vieras"-lätkät
      <ul>
       <li>
        Lätkät toteutettu. Vaatii vielä mainosta että vieraat löytä ne.
       </li>
       <li>
        Mika luo wikiin ohjeet (ja gkoodit) miten niitä voi jatkossa tehdä lisää. DONE
        <ul>
         <li>
          <a href="http://tampere.hacklab.fi:81/index.php?title=Vierailijoiden_kaulanauha_%2B_badge">
           http://tampere.hacklab.fi:81/index.php?title=Vierailijoiden_kaulanauha_%2B_badge
          </a>
         </li>
        </ul>
       </li>
      </ul>
     </li>
     <li>
      Vieraiden liittäminen sähköpostiryhmään vierailun yhteydessä?
      <ul>
       <li>
        Kirjautumiskone aulassa?
       </li>
       <li>
        Mikä tässä ois ideana? Lista on käsittääkseni labin jäsenille tarkoitettu. Satunnaista vierasta se ei palvele. (cos)
        <ul>
         <li>
          Listalla on ihmisiä, jotka eivät ole jäseniä (mutu). Tarkistan (Riku). Listoja on nyt vain yksi kappale, jos tarvitaan lisää, niin split eli ei ehkä kannata.
         </li>
         <li>
          Ei siis tarvetta "mainoslistalle" wannabe-jäseniä varten? Riittääkö mahdollisten hieman kiinnostuneiden jäsenehdokkaiden into tarkistella veppisivuilta, jos ei tule mitään erityistä "työntöä"?
         </li>
        </ul>
       </li>
      </ul>
     </li>
    </ul>
   </li>
   <li>
    Tulevat kurssit (Timo vai Ladi?, sama asia?)
    <ul>
     <li>
      Mitä kursseja järjestellään jatkossa
      <ul>
       <li>
        <br/>
       </li>
      </ul>
     </li>
     <li>
      Pitäisikö wikiin lisätä "näin järjestät kurssin"-muistilista. Senkus t:cos
      <ul>
       <li>
        Kirjotusalustassa on jo lista. "5w-kurssit"
       </li>
      </ul>
     </li>
     <li>
      Onko tarvetta Openscad kurssille?
      <ul>
       <li>
        Hacklab materiaali (Vaasa):
        <a href="./hacklab-openscad.html">
         https://kirjoitusalusta.fi/hacklab-openscad
        </a>
       </li>
      </ul>
     </li>
     <li>
      Kalenteria tapahtumille kaivattu
      <ul>
       <li>
        5w kalenteri on olemassa. Käyttöoikeutta jaetaan (riku).
       </li>
       <li>
        <a href="https://calendar.google.com/calendar/embed?src=vlcmje1ae6m84m695sldrpvolc%40group.calendar.google.com&amp;ctz=Europe/Helsinki">
         https://calendar.google.com/calendar/embed?src=vlcmje1ae6m84m695sldrpvolc%40group.calendar.google.com&amp;ctz=Europe/Helsinki
        </a>
        <br/>
        <br/>
       </li>
      </ul>
     </li>
     <li>
      Wikisivusto edistyy
      <ul>
       <li>
        Tehdäänkö wikiin tai blogisivustolle hakkerigalleria?
        <ul>
         <li>
          Mitä kenttiä henkilön tiedoissa pitäisi olla (Viimeksi oli etunimi, nimimerkki, kiinnostuksen kohteet, erikoisosaamiset, "kysy minulta näistä asioista")
         </li>
         <li>
          Yksinkertanen django-pohjanen kuvagaltsusofta ei ois oikeasti paha tehdä. Niitä vois vaikka säkällä löytyä valmiinakin. Oispa aikaa. (cos)
         </li>
         <li>
          Luodaan galleria
          <ul>
           <li>
            Miksi juksasi miittissä että kuvat olisi mukamas helppo lisätä wikiin -&gt; ei ole :)
           </li>
          </ul>
         </li>
        </ul>
       </li>
      </ul>
     </li>
    </ul>
   </li>
   <li>
    Mindtrek, 17.-19.10.2016 Tampere-talo, workshopia pyydetty ohjelmanumeroksi, eräs teema on making (tai Makers)
    <a href="http://mindtrek.org">
     http://mindtrek.org
    </a>
    <ul>
     <li>
      TAMK/Xenia T. kontakti (riku).
     </li>
     <li>
      Kannatetaan paikalle menemistä.
     </li>
     <li>
      Valmiiden näytekappaleiden valmistus
     </li>
     <li>
      Lisäksi pop-up lecture Maker liikkeestä tulossa yhteistyössä Rupriikin kanssa (Xenia). Sinne voidaan kans mennä puhumaan.
      <br/>
      <br/>
     </li>
    </ul>
   </li>
  </ul>
  <b>
   Aina ne samat asiat:
  </b>
  <br/>
  <ul>
   <li>
    Tampere Hacklab kirjoitusalusta Motherpad:
    <ul>
     <li>
      <a href="./5w.html">
       https://kirjoitusalusta.fi/5w
      </a>
     </li>
    </ul>
   </li>
   <li>
    viimeksi mukaan liittyneiden nimien lukeminen (RostBach)
    <ul>
     <li>
      Onko muutoksia jäsenmäärissä, rahatilanne?
     </li>
     <li>
      500e tilillä
     </li>
     <li>
      220 jäsentä
     </li>
     <li>
      123kk 97v
     </li>
    </ul>
   </li>
   <li>
    Flickr-sivustolle tulee viikottain lisää kuvia:
    <ul>
     <li>
      <a href="https://www.flickr.com/photos/tamperehacklab/">
       https://www.flickr.com/photos/tamperehacklab/
      </a>
     </li>
    </ul>
   </li>
   <li>
    5w Motherpad kirjoitusalustan läpikäynti
    <ul>
     <li>
      Mitä projekteja kesken, mitä valmiina, kirjoitusalustan sisällön päivitys
     </li>
    </ul>
   </li>
   <li>
    Wiki:n uusien asioiden läpikäynti, mitä inffoa on tullut viime kuukauden aikana?
    <ul>
     <li>
      Turhaa ohjelman venytystä? kannattaa listata tärkeet näihin noteihin.
      <br/>
      <br/>
     </li>
    </ul>
   </li>
  </ul>
  Miksi_ Cos keskustelua, Voitaisiin yrittää karsia "turhia" asioita näistä kk miiteistä koska menee kallista hakkerointia hukkaan. Voisiko yhdistyksen hallitus ottaa (isomman) osan asioista omiin miitteihinsä tai muuten hoidettavaksi (toki tätä hoidetaan varmasti taustalla jo nyt näin), ja tuoda yhteisölle merkitykselliset kuukausimiitteihin? Kk-miitteihin sitten vain lyhyt info kunkin asian tilasta, niin ei kulu koko porukan aikaa.
  <br/>
  Ideoiden ehdottajien kannattaa tehdä toteutus jos se hyvältä vaikuttaa eikä ehdottaa että joku muu niitä tekisi :)
  <br/>
  <br/>
 </body>
</html>